zh-TW: 探測器類型: 空氣採樣; 組合; 定溫加熱; 電離; 光學; 光束; 光電反射; 熱量上升率; 其他
zh-CN: 探测器类型: 空气采样; 组合; 定温加热; 电离; 光学; 光束; 光电反射; 升温速率; 其他
ko: 감지기 유형: 공기 샘플링; 콤비; 고정 온도 열; 이온화; 광학; 광학 빔; 광전 반사; 상승률 열; 기타
th: ประเภทตัวเชื่อมต่อ: การเก็บตัวอย่างอากาศ; คอมบิ; ความร้อนแบบอุณหภูมิคงที่; การไอออไนซ์; ออปติคัล; บีมออปติคัล; การสะท้อนโฟโตอิเล็กทริก; ความร้อนแบบอัตราเพิ่มของอุณหภูมิ; อื่นๆ
cs: Typ detektoru: Odběr vzorků vzduchu; Kombinovaná; Detektor tepla s fixní teplotou; Ionizace; Optická; Optický paprsek; Fotoelektrický odraz; Detektor tepla s rychlostí nárůstu; Jiné
tr: Dedektör Tipi: Hava örneklemesi; Kombi; Sabit sıcaklıkta ısı; İyonlaşma; Optik; Optik ışın; Fotoelektrik yansıma; Isı artış hızı; Diğer
es: Tipo de detector: Muestreo de aire; Combi; Calor de temperatura fija; Ionización; Óptico; Haz óptico; Reflexión fotoeléctrica; Tasa de aumento de calor; Otros
ro-RO: Tip detector: Prelevarea de probe de aer; Combi; Încălzire cu temperatură fixă; Ionizare; Optic; Fascicul optic; Reflexie fotoelectrică; Rata de creștere a căldurii; Altele
el: Τύπος ανιχνευτή: Δειγματοληψίας αέρα; Μικτός; Θερμότητας καθορισμένης θερμοκρασίας; Ιονισμού; Οπτικό καλώδιο; Οπτικής δέσμης; Φωτοηλεκτρικής ανάκλασης; Ταχύτητας αύξησης θερμότητας; Άλλο
hr-HR: Vrsta detektora: Uzorkovanje zraka; Kombinirani; Grijanje fiksne temperature; Ionizacija; Optički; Optička zraka; Fotoelektrična refleksija; Brzina porasta topline; Ostalo
pl: Typ detektora: Pobieranie próbek powietrza; Combi; Ciepło o stałej temperaturze; Jonizacja; Optyczne; Wiązka optyczna; Odbicie fotoelektryczne; Szybkość wzrostu temperatury; Inne
vi: Loại máy dò: Lấy mẫu không khí; Kết hợp; Nhiệt độ cố định; Ion hóa; Quang học; Chùm tia quang học; Phản xạ quang điện; Tốc độ tăng nhiệt; Khác
lt-LT: Detektoriaus tipas: Oro mėginių ėmimas; Kombinuotas; Fiksuotos temperatūros šilumos; Jonizacija; Optinis; Optinis spindulys; Fotoelektrinis atspindys; Momentinis šilumos („rate-of-rise heat“); Kita
it: Tipo di rilevatore: Campionamento dell'aria; Combinato; Calore a temperatura costante; Ionizzazione; Ottico; Fascio ottico; Riflessione fotoelettrica; Rilevazione termica; Altro
sl-SI: Vrsta detektorja: Vzorčenje zraka; Kombinirano; Fiksna temperatura; Ionizacija; Optično; Optični žarek; Fotoelektrični odboj; Stopnja naraščanja toplote; Drugo
fr: Type de détecteur: Échantillonnage d'air; Combi; Température fixe; Ionisation; Optique; Faisceau optique; Réflexion photoélectrique; Rate-of-rise de la chaleur; Autre
pt-PT: Tipo de detetor: Amostra de ar; Combinado; Temperatura térmica fixa; Ionização; Ótico; Feixe ótico; Reflexão fotoelétrica; Taxa de aumento de calor; Outro
sk-SK: Typ detektora: Odber vzoriek vzduchu; Kombinovaný; Pevná teplota tepla; Ionizácia; Optický; Optický lúč; Fotoelektrický odraz; Rýchlosť nárastu tepla; Iné
pt-BR: Tipo de detector: Amostragem de ar; Combinação; Calor de temperatura fixa; Ionização; Óptica; Feixe óptico; Reflexão fotoelétrica; Taxa de aumento de calor; Outro
en: Detector type: Air-sampling; Combi; Fixed temperature heat; Ionization; Optical; Optical beam; Photoelectric reflection; Rate-of-rise heat; Other
fi: Ilmaisintyyppi: Ilmanäytteenotto; Yhdistelmä; Kiinteälämpötilainen lämpö; Ionisaatio; Optinen; Optinen säde; Valosähköinen heijastus; Lämmön nousunopeus; Muu
sv: Detektortyp: Luftprovtagning; Kombi; Fast temperatur värme; Jonisering; Optisk; Optisk stråle; Fotoelektrisk reflektion; Steghastighetsvärme; Övrigt
da: Detektortype: Luftprøvetagning; Kombi; Varme med fast temperatur; Ionisering; Optisk; Optisk stråle; Fotoelektrisk refleksion; Stigningshastighed; Andet
hu: Érzékelő típusa: Levegő-mintavétel; Kombi; Fix hőmérsékletű fűtés; Ionizálás; Optikai; Optikai sugár; Fotoelektromos visszaverődés; Hőemelkedés mértéke; Egyéb
ru: Тип детектора: Отбор проб воздуха; Комби; Фиксированная температура нагрева; Ионизация; Оптический; Оптический луч; Фотоэлектрическое отражение; Скорость нарастания тепла; Другой
nb: Detektortype: Luftprøvetaking; Combi; Fast temperatur; Ionisering; Optisk; Optisk stråle; Fotoelektrisk refleksjon; Stigende temperatur; Annet
ja: 検出器の種類: エアーサンプリング; コンビ; 定温加熱; 電離; 光学式; 光学ビーム; 光電反射; 差動式スポット型; その他
nl: Connectortype: Luchtbemonstering; Combi; Warmte met vaste temperatuur; Ionisatie; Optisch; Optische straal; Foto-elektrische reflectie; Stijgingswarmte; Andere
de: Detektortyp: Luftprobenahme; Kombi; Festgelegte Temperatur Wärme; Ionisation; Optisch; Optischer Strahl; Photoelektrische Reflexion; Anstiegsrate Wärme; Sonstiges
bg-BG: Тип детектор: Вземане на проби от въздуха; Комбиниран; Топлина с фиксирана температура; Йонизация; Оптичен; Оптичен лъч; Фотоелектрично отражение; Скорост на нарастване на топлината; Други